臺灣新北地方法院刑事判決
                                 110年度審交易字第1132號
公  訴  人  臺灣新北地方檢察署檢察官
被      告  韓縉霖



上列被告因過失傷害案件，經檢察官提起公訴（110 年度調偵字
第2030號），被告於準備程序進行中為有罪之陳述，本院裁定進
行簡式審判程序並判決如下：
    主  文
韓縉霖犯過失傷害罪，處有期徒刑參月，如易科罰金，以新臺幣
壹仟元折算壹日。
    事實及理由
一、本件犯罪事實及證據，除犯罪事實欄一、末行「肺挫傷等傷
    害。」後補充「韓縉霖於肇事後，於有偵查犯罪權限之機關
    或公務員發覺其犯罪前，即向前往現場處理之警員承認為肇
    事人而自首，並自願接受裁判。」；證據部分補充「被告韓
    縉霖於本院準備程序及審理中之自白」、「道路交通事故肇
    事人自首情形記錄表、新北市政府車輛行車事故鑑定會新北
    車鑑字第0000000號鑑定意見書各1份」外，其餘均引用如附
    件起訴書之記載。
二、核被告韓縉霖所為，係犯刑法第284 條前段之過失傷害罪。
    又被告於肇事後，於據報到場處理之員警發覺前，主動坦承
    為肇事人並接受裁判，此有道路交通事故肇事人自首情形記
    錄表1 份在卷可佐（見臺灣新北地方檢察署110年度偵字第1
    3026號卷第63頁），符合自首要件，爰依刑法第62條前段規
    定減輕其刑。
三、爰審酌被告駕駛營業小客車行駛於道路上，本應注意劃有分
    向限制線之路段不得迴車，竟疏未注意，貿然迴轉跨越分向
    限制線，而撞擊同向左後方由告訴人劉婷玉所騎乘之普通重
    型機車，告訴人並受有如附件起訴書所示之傷害，應予非難
    ，兼衡被告無前科（見臺灣高等法院被告前案紀錄表1 份）
    、大學畢業之智識程度（見本院審交易卷附被告個人戶籍資
    料查詢結果1 紙）、家庭經濟狀況小康（見同上偵卷第7 頁
    被告調查筆錄受詢問人欄）、目前工作不穩定、需撫養1名
    小孩、告訴人之傷勢，及被告犯後坦承犯行，惟尚未與告訴
    人達成和解或賠償損害等一切情狀，量處如主文所示之刑，
    並諭知易科罰金之折算標準，以資懲儆。
據上論斷，應依刑事訴訟法第273條之1第1項、第299條第1 項前
段、第310條之2、第454條第2項，判決如主文。
本案經檢察官王聖涵偵查起訴，由檢察官高智美到庭執行公訴。
中　　華　　民　　國   111    年     3    月    17    日
                 刑事第二十三庭  法  官  傅明華
上列正本證明與原本無異。
如不服本判決，應於判決送達後20日內敘明上訴理由，向本院提
出上訴狀(應附繕本)，上訴於臺灣高等法院。其未敘述上訴理由
者，應於上訴期間屆滿後20日內向本院補提理由書「切勿逕送上
級法院」。
                                 書記官  黃毓琪
中　　華　　民　　國　　111 　年　　3 　　月　　17　　日
附錄本案論罪科刑法條全文：
中華民國刑法第284條
因過失傷害人者，處 1 年以下有期徒刑、拘役或 10 萬元以下
罰金；致重傷者，處 3 年以下有期徒刑、拘役或 30 萬元以下
罰金。 
--------------------------------------------------------
附件：
臺灣新北地方檢察署檢察官起訴書
                                   110年度調偵字第2030號
　　被　　　告　韓縉霖　男　32歲（民國00年00月00日生）
　　　　　　　　　　　　住○○市○○區○○路0段000號
　　　　　　　　　　　　居臺北縣○○市○○路000巷00弄0號
　　　　　　　　　　　　　6樓
　　　　　　　　　　　　國民身分證統一編號：Z000000000號
上列被告因過失傷害案件，已經偵查終結，認應該提起公訴，茲
將犯罪事實及證據並所犯法條分敘如下：
　　　　犯罪事實
一、韓縉霖於民國109年11月25日1時28分許，駕駛車牌號碼000-
    000號營業小客車，沿新北市板橋區公館街往民權路方向行
    駛，行經新北市○○區○○街000000號燈焊前，欲迴轉至對向車
    道往新北市板橋區中正路方向行駛時，本應注意該處路段劃
    有分向限制線，不得迴車，又汽車迴車前，應暫停並顯示左
    轉燈光或手勢，看清無來往車輛，並注意行人通過，始得迴
    轉，而依當時天候晴、夜間有照明，柏油路面乾燥、無缺陷
    、無障礙物、視距良好等情，並無不能注意之情事，竟疏未
    注意及此，貿然迴轉跨越分向限制線，適劉婷玉騎乘車牌號
    碼000-0000號普通重型機車由其同向左後方直行而至，見狀
    煞車不及而追撞韓縉霖駕駛之上開營業小客車，因而人車倒
    地，受有右股骨骨折、右橈骨骨折、顏面骨骨折、雙側肺挫
    傷等傷害。
二、案經劉婷玉訴請新北市政府警察局板橋分局報告偵辦。
　　　　證據並所犯法條
一、證據清單及待證事實：
編號 證據名稱 待證事實 1 被告韓縉霖於警詢及偵查中之自白 被告於上揭時、地，駕車迴轉跨越分向限制線，與告訴人劉婷玉所騎乘之上開機車發生碰撞，被告坦承有過失之事實。 2 告訴人劉婷玉於警詢及偵查中之指訴 全部犯罪事實。 3 亞東紀念醫院診斷證明書(乙種)1份 告訴人因車禍受有犯罪事實欄所示傷害之事實。 4 道路交通事調查報告表、道路交通事故調查報告表(一)(二)各1份、監視器錄影光碟1片及翻拍照片6張、現場及車損照片26張 本件現場情形及車禍發生經過。 5 新北市政府警察局道路交通事故初步分析研判表、新北市政府警察局舉發違反道路交通管理事件通知單各1份 被告駕車在劃有分向限制線路段違規迴轉為肇事原因；告訴人騎車尚未發現肇事原因之事實。 
二、核被告所為，係犯刑法第284條前段之過失傷害罪嫌。
三、依刑事訴訟法第251條第1項提起公訴。
  　此　致
臺灣新北地方法院
中　　華　　民　　國　 110　　年　　10　月　　25  　　日
　　　　　　　　　　　　　　檢察官 王聖涵